臺灣彰化地方法院刑事裁定　　　　　 100年度交聲字第1157號
原處分機關　　交通部公路總局臺中區監理所彰化監理站
異　議　人
即受處分人　　楊長茂
上列受處分人因違反道路交通管理處罰條例案件，對於交通部公
路總局臺中區監理所彰化監理站民國100年8月15日所為處分（原
處分案號：彰監四字第裁64-I00000000號），聲明異議，本院裁
定如下：
    主  文
異議駁回。
    理  由
一原處分意旨略以：異議人即受處分人楊長茂（下稱受處分人）
  於民國100年8月14日19時23分，騎乘車號TCC-170號輕型機車
  ，在彰化縣大村鄉○○○路與擺塘巷口，因「酒後駕車經酒精
  濃度測定呼氣值達0.30MG/L，超過標準值」違規，為彰化縣保
  安隊員警製單舉發，嗣經原處分機關認定受處分人違規屬實，
  遂依道路交通管理處罰條例第35條第1項第1款、第24條第1項
  第2款及第68條第2項規定，裁處受處分人新臺幣（下同）15,0
  00 元罰鍰，記違規點數5點，並施以道路交通安全講習，於法
  應無不合等語。
二異議意旨略以：受處分人騎乘車號TCC-170號輕型機車至擺塘
  巷自宅門口，被彰化縣警察局保安隊員警葉文坤攔查進行酒測
  ，酒測結果雖然酒精濃度有0.30MG/L不合格，惟受處分人已在
  自宅門口，是執勤員警不應該再扣車，該執行顯有過當，爰依
  法聲明異議云云。
三按汽車駕駛人有飲用酒類或其他類似物後其吐氣所含酒精濃度
  超過每公升0.25毫克或血液中酒精濃度超過0.05﹪以上者，不
  得駕車，道路交通安全規則第114條第2款定有明文。又汽車駕
  駛人，駕駛汽車經測試檢定有酒精濃度超過規定標準者，處新
  臺幣15,000元以上60,000元以下罰鍰，並當場移置保管該汽車
  及吊扣其駕駛執照1年，道路交通管理處罰條例第35條第1項第
  1款定有明文。又91年7月3日修正公布並於91年9月1日施行之
  道路交通管理處罰條例第35條第1項規定，將原「禁止其駕駛
  」修正為「移置保管其車輛」，揆諸修正緣由，乃因修法前酒
  後駕車之違規駕駛人，多以易處吊扣駕駛執照3個月作為處罰
  之方式，藉此規避繳納高額罰鍰，使現行罰鍰規定形同具文，
  更造成到案率執行降低，乃將「禁止其駕駛」修正為「移置保
  管其車輛」，並於同條例第85條之2第2項末增列「其違反本條
  例第35條規定者，應同時檢附繳納罰鍰收據」等規定，以達到
  有效遏止酒醉駕車（卷附立法院公報第91卷第40期院會紀錄參
  照）。
四經查：
(一)受處分人於前揭時、地，騎乘車號TCC-170號輕型機車，有「
  酒後駕車經酒精濃度測定呼氣值達0.30MG/L，超過標準值」違
  規等情，為受處分人所不爭執，並有彰化縣警察局彰警交字第
  I00000000號舉發違反道路交通管理事件通知單、原處分機關
  彰監四字第裁64-I00000000號違反道路交通管理事件裁決書各
  1紙在卷可稽，是受處分人於上開時地有騎乘輕型機車經酒精
  濃度測定超過規定標準之事實，堪予認定。
(二)又道路交通管理處罰條例第35條第1項第1款當場移置保管汽車
  之目的，乃係為促使受處分人能迅速主動到案接受裁罰，業如
  前述，是只要汽車駕駛人有違反前開規定之行為，不論違規地
  點位處何處，執勤人員皆應當場為移置保管違規人所駕駛車輛
  之處置方屬適法。從而，受處分人以其騎乘之機車已位於自宅
  門口，執勤員警不該再移置保管該機車等詞置辯，容有誤解，
  洵不足採。
五綜上所述，受處分人既有上開違反道路交通管理處罰條例第35
  條第1項第1款之事實，執勤員警依上開規定移置保管受處分人
  所騎乘之機車並無不當，原處分機關依上開事實所為之裁決亦
  無不妥，本件受處分人之異議為無理由，應予駁回。
六據上論斷，應依道路交通管理處罰條例第87條第2項、道路交
  通事件處理辦法第18條，裁定如主文。
中    華    民    國    100    年    9    月    30    日
                      交通法庭  法  官  蘇雅慧
以上正本證明與原本無異。
如不服本裁定，應於裁定送達後五日內向本院提出抗告狀(須附
繕本 )。
中    華    民    國   100    年    9     月    30    日
                                書記官  吳芳儀